臺灣高等法院刑事裁定
109年度聲字第3538號
聲明異議人
即  受刑人  張廣  




上列聲明異議人即受刑人因違反毒品危害防制條例之執行案件，
聲明異議，本院裁定如下：
    主  文
聲明異議駁回。 
    理  由
一、聲明異議意旨略以：聲請數罪併罰之程序，依規定應由受刑
    人請求檢察官向最後事實審法院聲請，而臺灣臺北地方檢察
    署109年度執更字第1452號執行指揮書所載之執行案件，聲
    明異議人即受刑人張廣（下稱聲明異議人）並未向檢察官請
    求聲請定其應執行刑，其程序違背法律規定，所定之應執行
    刑，不具法律上效力。又聲明異議人準備就本院109年度聲
    字第1285號裁定所定其應執行刑內之案件提起非常上訴救濟
    ，應待聲明異議人之訴訟權益行使完畢，再行定其應執行刑
    ，始符合訴訟利益及個人訴訟之權益云云。
二、刑法第50條於民國102年1月23日修正公布增設但書及第2項
    ，明定：「裁判確定前犯數罪者，併合處罰之。但有下列情
    形之一者，不在此限：得易科罰金之罪與不得易科罰金之
    罪。得易科罰金之罪與不得易服社會勞動之罪。、得易服
    社會勞動之罪與不得易科罰金之罪。得易服社會勞動之罪
    與不得易服社會勞動之罪。」（第1項）、「前項但書情形
    ，受刑人請求檢察官聲請定應執行刑者，依第51條規定定之
    。」（第2項），其立法說明為：「現行數罪併罰規定未設
    限制，造成併罰範圍於事後不斷擴大有違法安定性，為明確
    數罪併罰適用範圍，爰增訂但書規定。因不得易科罰金之
    罪與得易科罰金之罪合併，造成得易科罰金之罪無法單獨易
    科罰金，故宜將兩者分開條列。故於第1項將易科罰金與易
    服社會勞動之罪，分別列舉得易科、不得易科、得易服與不
    得易服等不同情形之合併，以作為數罪併合處罰之依據。
    增列第2項，規範第1項但書情形，受刑人請求檢察官聲請定
    應執行刑者，依第51條有關數罪併罰之方法所規定之情形，
    以作為定執行刑之準則。」是本條修正公布後，法院受理數
    罪併罰定應執行刑案件，遇有第1項但書情形，須以受刑人
    之請求為前提。又依刑法第53條應依同法第51條之規定，定
    其應執行之刑者，由該案犯罪事實最後判決之法院之檢察官
    ，聲請該法院裁定之，刑事訴訟法第477條第1項亦有明文。
    是法院依據上開規定定應執行刑時，仍應以檢察官所聲請定
    其應執行刑之內容作為審查及定執行刑之範圍，未據檢察官
    聲請定執行刑之案件，法院基於不告不理原則，自不得審理
    （最高法院109年度台抗字第563號裁定意旨參照）。又受刑
    人或其法定代理人或配偶，以檢察官執行之指揮為不當者，
    得向諭知該裁判之法院聲明異議；法院應就異議之聲明裁定
    之，刑事訴訟法第484條、第486條分別定有明文。所謂「檢
    察官執行之指揮不當」，包括執行之指揮違法及執行方法不
    當等情形在內。裁判確定後即生執行力，除經非常上訴或再
    審程序撤銷或變更者外，檢察官應據以執行，檢察官依確定
    之裁判執行，其執行之指揮即難認有違法或不當（最高法院
    109年度台抗字第612號裁定意旨參照）。
三、經查：
  ㈠聲明異議人前因①施用第一級毒品案件，經本院以107年度上
    訴字第481號判決判處有期徒刑4月確定；②施用第一級毒品
    案件，經臺灣臺北地方法院（下稱臺北地院）以107年度審
    簡字第1098號判決判處有期徒刑6月確定；③施用第一級毒品
    案件，經臺北地院以106年度訴字第156號判決判處有期徒刑
    8月確定；④轉讓禁藥案件，經臺北地院以106年度訴字第156
    號判決判處有期徒刑6月，再經本院及最高法院分別以108年
    度上訴字第397號、108年度台上字第2007號判決上訴駁回而
    確定；⑤販賣第一級毒品案件，經本院以108年度上訴字第39
    7號判決判處有期徒刑15年2月，再經最高法院以108年度台
    上字第2007號判決上訴駁回而確定，嗣聲明異議人請求最後
    事實審法院之檢察官向本院聲請就上開①至⑤所示之罪所處之
    刑合併定其應執行刑，經本院審核認檢察官之聲請並無不合
    ，以109年度聲字第1285號裁定其應執行之刑為有期徒刑16
    年6月，再經最高法院以109年度台抗字第938號裁定抗告駁
    回確定，有聲明異議人親簽捺印之「臺灣臺北地方檢察署依
    102年1月23日修正之刑法第50條調查受刑人是否聲請定應執
    行刑調查表」（見本院卷第5頁）及上開案號裁定書（見本
    院卷第49至53頁、第55頁）在卷可憑。是以，檢察官依上開
    確定裁判內容據以核發執行指揮書，即難認有何「執行之指
    揮違法」或「執行之方法不當」之情形。其次，聲明異議人
    雖另以準備就前揭本院定其應執行刑裁定中之案件提起非常
    上訴云云，惟是否就上開本院定其應執行刑裁定中之案件提
    起非常上訴，要與本件檢察官依確定裁判所為的執行指揮無
    涉，況且上開定其應執行刑裁定所及之案件，倘經非常上訴
    撤銷而有應更定其刑之情形，應另經檢察官聲請法院裁定，
    亦非聲明異議程序所得審究。
  ㈡綜上所述，本件聲明異議人逕以檢察官依上開確定裁判內容
    ，據以指揮執行不當為由聲明異議，並非針對檢察官之執行
    指揮或其執行方法有何不當而為異議指摘，即有未合，應予
    駁回。
據上論斷，應依刑事訴訟法第486條，裁定如主文。
中　　華　　民　　國　　109 　年　　10　　月　　30　　日
                  刑事第三庭    審判長法　官  張惠立
                                      法　官  廖怡貞
                                      法　官  張江澤
以上正本證明與原本無異。
如不服本裁定，應於收受送達後五日內向本院提出抗告狀。
                                      書記官  林明慧
中　　華　　民　　國　　109 　年　　11　　月　　5 　　日